【裁判字號】    95,訴,396
【裁判日期】    950713
【裁判案由】    營利事業所得稅
【裁判全文】
臺北高等行政法院裁定
                                     95年度訴字第00396號
原      告  金鼎投資股份有限公司
代  表  人  甲○○
被      告  財政部臺北市國稅局
代  表  人  張盛和（局長）
上列當事人間因營利事業所得稅事件，原告不服財政部中華民國
91年12月17日台財訴字第0910060859號訴願決定，提起行政訴訟
。本院裁定如下︰
    主  文
原告之訴駁回。
訴訟費用由原告負擔。
    理  由
一、按撤銷訴訟之提起，應於訴願決定書送達後二個月之不變期
    間內為之，為行政訴訟法第106條第1項前段所明定。經查，
    原告係於91年12月19日收受訴願決定書，此有財政部郵務送
    達證書一份附於訴願案件可稽。原告提起行政訴訟之期間，
    應自91年12月20日起算，因原告之營業所設於台北市，無須
    扣除在途期間，至92年2月19日即已屆滿。原告遲至95年1月
    26日始向本院提起行政訴訟，此有本院加蓋於訴狀上收文戳
    記所載日期可按，已逾法定不變期間。其提起本件訴訟依前
    揭法條規定，顯非合法，應予駁回。
二、原告雖主張：訴願決定應經訴願機關之訴願審議委員會會議
    決議，本件訴願機關製作之訴願決定書將「訴願審議委員會
    」擅改為「訴願委員會」，且未記載訴願決定日期，其文書
    不具備法定程式，不得謂為合法通知，原告屢次申請更正，
    依行政程序法第114條第3項規定，自應以訴願機關95年1月5
    日台財訴字第09400657700號更正函於95年1月6日送達原告
    ，始能起算起訴時間云云。
三、惟查：
    (一)按行政程序法第114條第3項規定：「當事人因補正行為致
      未能於法定期間內聲明不服者，其期間之遲誤視為不應歸
      責於該當事人之事由，其回復原狀期間自該瑕疵補正時起
      算。」係針對行政處分違反程序或方式之規定者，為使行
      政機關能作成內容正確之決定，如其違反之情節未達於無
      效之程度，且事後補正仍無害其規定之目的者，自非不許
      行政機關為事後之補正。且因其情形，於未補正前應屬違
      法而得撤銷之處分，當事人因行政機關之補正行為，始獲
      得聲明不服之充分證據，如已逾法定期間而不予受理，顯
      有失公平，乃規定「其回復原狀期間自該瑕疵補正時起算
      」。準此，行政程序法第114條第3項之規定，於行政處分
      有誤寫、誤算或其他類此之顯然錯誤而經處分機關更正者
      ，自無適用之餘地。
    (二)又查，各機關辦理訴願事件，固應設訴願審議委員會，惟
      受理訴願之機關仍為「上級機關」，並非「上級機關訴願
      審議委員會」，訴願決定書如經載明作成訴願決定之機關
      ，並經訴願審議委員會會議之決議者，即屬合法有效。至
      於訴願決定書所載「訴願審議委員會」，誤載為「訴願委
      員會」，核屬誤寫之顯然錯誤，尚不影響該訴願決定書之
      效力，且原訴願決定書已於首頁載明日期 (發文年、月、
      日)，亦無原告所稱未記載年、月、日之情形，訴願機關
      於95年1月5日所為前開函亦係函覆說明原訴願決定書已具
      備法定形式要件，尚無另予補正之必要等語，並非補正原
      訴願決定書，原告主張應以前開函送達日起重新起算起訴
      期間，顯有誤解法令，自無足採。
四、依行政訴訟法第107條第1項第6款、第104條、民事訴訟法第
    95 條、第78條，裁定如主文。
中    華    民    國    95    年     7    月   13     日
                        第二庭審判長法  官  徐瑞晃
                                    法  官  吳慧娟
                                    法  官  蕭惠芳
上為正本係照原本作成。
如不服本裁定，應於送達後10日內向本院提出抗告狀（須按他造
人數附繕本）。
中    華    民    國    95    年     7    月   13     日
                                    書記官  李淑貞


司法院資訊處製作；財團法人民間司法改革基金會備份。
